臺灣臺中地方法院民事判決
110年度訴字第1704號
原      告  王智富  

被      告  陳文龍  
            傅月卿  
            賀衡生    生前住○○市○○區○○街○段00號

兼共同訴訟  吳淑卿    住○○市○○區○○街0段000號      代理人
                
被      告  蕭阿金  
兼上五人共
同訴訟代理
人           陳進耘  
訴訟代理人  吳淑卿  
上列當事人間損害賠償事件，本院於民國111年8月19日言詞辯論
終結，判決如下：
    主      文
一、被告蕭阿金應給付原告新臺幣1萬1150元，及自民國110年6
    月25日起至清償日止，按週年利率百分之5計算之利息。
二、原告其餘之訴駁回。
三、訴訟費用由被告蕭阿金負擔百分之2，餘由原告負擔。
四、本判決原告勝訴部分得假執行。但被告蕭阿金如以新臺幣1
    萬1150元為原告預供擔保，得免為假執行。
    事實及理由
壹、程序方面：
　　原告經合法通知，未於最後言詞辯論期日到場，原告雖於民
    國111年8月11日具狀表示因罹疾病，難以外出行動，聲請取
    消庭期云云(見本院卷第349-351頁)。惟依原告所提出之診
    斷證明書之記載(見本院卷第353-357頁)，均難認原告有何
    不能到庭情事，自難認有正當理由，故本件核無民事訴訟法
    第386條各款所列情形，爰依被告聲請，由其一造辯論而為
    判決。
貳、實體方面：
一、原告主張：
　　被告陳進耘、陳文龍、傅月卿、吳淑卿、賀橫生(下稱陳進
    陳進耘等4人)教唆被告蕭阿金駕駛大貨車，並經由其助手幫
    助，故意將原告所有設於原告土地上之監視器(下稱系爭監
    視器)撞毀。又系爭監視器更換費用為新台幣(下同)1萬5000
    元(包含主機修理、線路重拉、腳架、鏡頭)。另被告為預謀
    性之通謀毀損行為，故意將大貨車駛入狹小產業道路上，顯
    悖道路交通管理處罰條例，渠等故意為上開侵權行為，迄今
    仍不聞不問，致原告心生害怕，精神耗損甚鉅。爰依侵權行
    為之法律關係，請求被告連帶賠償原告系爭監視器更換費用
    1萬5000元及精神慰撫金60萬元。並聲明：被告應連帶給付
    原告61萬5000元及自起訴狀繕本送達翌日起至清償日止，按
    年息5％計算之利息。
二、被告抗辯：
　　被告蕭阿金係不慎碰撞系爭監視器，並非受陳進耘等4人教
    唆而故意為之，且當時系爭監視器只有腳架壞掉，監視器本
    體並未損壞。被告當日有請監視器廠商至現場，該廠商人員
    表示修理費僅須150元，因原告不同意才未修理等語。並聲
    明：駁回原告之訴。
三、本院之判斷：
(一)原告主張被告蕭阿金駕駛大貨車撞擊系爭監視器之事實，為
    被告所不爭執，並經本院調取臺灣臺中檢察署108年度偵字
    第19466號偵查卷(下稱偵卷)核閱無訛，堪信屬實。且查，
    被告蕭阿金於108年6月13日下午5時30分許，駕駛車牌號碼0
    00-00號營業用大貨車，行經臺中市○○區○○段○○○段00000000
    號時，不慎撞擊原告所有之系爭監視器，致系爭監視器透過
    電線垂吊於電線桿上，業據被告蕭阿金於警詢中陳明無訛(
    見偵卷第28頁)，原告於警詢時亦供陳其與被告蕭阿金並不
    認識(見偵卷第26頁)，是依原告於警詢中指訴之車禍發生過
    程，本件應係因被告蕭阿金駕車疏忽，始不慎與原告所有之
    系爭監視器發生碰撞，則本件車禍應可認純係偶發事件，尚
    難謂被告蕭阿金有毀損系爭監視器之故意。復按當事人主張
    有利於己之事實者，就其事實有舉證之責任。民事訴訟法第
    277條定有明文。查，原告並未舉證證明被告蕭阿金確係受
    陳進耘等4人教唆而故意撞擊系爭監視器，則原告主張陳進
    耘等4人教唆被告蕭阿金駕駛大貨車故意撞毀系爭監視器云
    云，即難憑採。
(二)按因故意或過失，不法侵害他人之權利者，應負損害賠償責
    任；汽車、機車或其他非依軌道行駛之動力車輛，在使用中
    加損害於他人者，駕駛人應賠償因此所生之損害。又不法侵
    害他人之身體或健康者，對於被害人因此喪失或減少勞動能
    力或增加生活上之需要時，應負損害賠償責任；不法侵害他
    人之身體、健康、名譽、自由、信用、隱私、貞操，或不法
    侵害其他人格法益而情節重大者，被害人雖非財產上之損害
    ，亦得請求賠償相當之金額。其名譽被侵害者，並得請求回
    復名譽之適當處分。民法第184條第1項前段、第191條之2前
    段、第193條第1項、第195條第1項分別定有明文。依上開規
    定，僅民法第195條第1項規定之人格權受侵害，方得請求加
    害人給付精神慰撫金。經查，被告蕭阿金駕駛上開車輛時不
    慎撞擊系爭監視器，為被告蕭阿金所是認，被告蕭阿金應注
    意能注意而不注意，不慎撞擊系爭監視器，自應負過失責任
    。又系爭監視器確有受損，有上開偵卷內之照片在卷可憑。
    被告蕭阿金就本件交通事故之發生有過失，並致原告所有之
    系爭監視器受損，原告所受損害與被告蕭阿金之過失行為間
    有相當因果關係，堪以認定。則原告依前開規定，請求被告
    蕭阿金賠償損害，即屬有據。再按民法第196條所謂因毀損
    減損之價額，得以修復費用為估定之標準，但以必要者為限
    。查，系爭監視器修復費用為1萬1150元，有原告提出之凱
    倫通信有限公司明細及統一發票在卷可憑(見本院卷第231-2
    33頁)。原告於警詢中陳稱系爭監視器係於107年2月間安裝(
    見偵卷第25頁)，本院審酌系爭監視器安裝1年餘即遭被告蕭
    阿金撞損，因認以上開修復費用1萬1150元估算原告所受損
    害金額，尚屬合理。則原告請求被告蕭阿金賠償原告1萬115
    0元，尚屬有據，應予准許。又原告因遭被告蕭阿金不慎撞
    損系爭監視器之過失行為，所受之損害乃為財產權受損，並
    非人格權受損，揆諸前開規定，自無從請求被告賠償精神慰
    撫金。再原告並未舉證證明陳進耘等4人亦有共同侵權行為
    ，則其請求陳進耘等4人連帶賠償原告，即屬無據，不應准
    許。
(三)末按給付無確定期限者，債務人於債權人得請求給付時，經
    其催告而未為給付，自受催告時起，負遲延責任。其經債權
    人起訴而送達訴狀，或依督促程序送達支付命令，或為其他
    相類之行為者，與催告有同一之效力。民法第229條第1項、
    第2項定有明文。又遲延之債務，以支付金錢為標的者，債
    權人得請求依法定利率計算之遲延利息。但約定利率較高者
    ，仍從其約定利率。應付利息之債務，其利率未經約定，亦
    無法律可據者，週年利率為百分之5，民法第233條第1項、
    第203條亦有明文。本件原告對被告蕭阿金之侵權行為損害
    賠償債權，核屬無確定期限之給付，既經原告起訴請求被告
    賠償所受損害，被告迄未給付，當應負遲延責任，自應以原
    告催告請求被告負損害賠償責任即民事起訴狀繕本送達被告
    之翌日，起算遲延利息。查本件民事起訴狀繕本於110年6月
    24日送達被告蕭阿金（見本院卷第93頁)。揆諸前揭說明，
    原告自得請求被告按前開應賠償金額給付自110年6月25日起
    至清償日止，按週年利率5％計算之利息。
四、綜上所述，原告依據侵權行為法律關係，請求被告蕭阿金給
    付原告1萬1150元，及自110年6月25日起至清償日止之法定
    遲延利息，為有理由，應予准許；逾此部分之請求，為無理
    由，應予駁回。
五、本件原告勝訴部分，所命給付金額未逾50萬元，應依民事訴
    訟法第389條第1項第5款規定職權宣告假執行，另為衡平被
    告之利益，並依民事訴訟法第392條，依職權宣告免為假執
    行。
六、本件事證已臻明確，兩造其餘主張陳述及所提之證據，經審
    酌後認為均不足以影響本判決之結果，爰不逐一論列，併此
    敘明。
七、訴訟費用負擔之依據：民事訴訟法第79條。 　　　
中　　華　　民　　國　　111 　年　　9 　　月　　23　　日
                  民事第二庭    法  官  江奇峰
以上正本係照原本作成。
如對本判決上訴，須於判決送達後20日內向本院提出上訴狀。如
委任律師提起上訴者，應一併繳納上訴審裁判費。
中　　華　　民　　國　　111 　年　　9 　　月　　26　　日
                                書記官  黃雅慧